臺灣高雄地方法院刑事判決　　　　　　　96年度訴字第2615號
公　訴　人　臺灣高雄地方法院檢察署檢察官
被　　　告　甲○○
上列被告因毒品危害防制條例案件，經檢察官提起公訴（96年度
毒偵字第4801號），被告於本院準備程序中為有罪陳述，經合議
庭裁定由受命法官依簡式審判程序獨任審理，本院判決如下：
    主  文
甲○○施用第一級毒品，累犯，處有期徒刑拾月。又施用第二級
毒品，累犯，處有期徒刑捌月，減為有期徒刑肆月，扣案之第二
級毒品甲基安非他命壹包（含袋毛重零點伍公克，驗前淨重零點
貳捌肆公克，驗後淨重零點貳捌貳）沒收銷毀之。應執行有期徒
刑壹年，扣案之第二級毒品甲基安非他命壹包（含袋毛重零點伍
公克，驗前淨重零點貳捌肆公克，驗後淨重零點貳捌貳）沒收銷
毀之。
    事  實
一、甲○○前曾因毒品危害防制條例案件，經依本院90年度毒聲
    字第3046號裁定令入強制戒治處所施以強制戒治，並由臺灣
    高雄地方法院檢察署檢察官起訴後，經本院91年度訴字第25
    57號判處有期徒刑8 月、4 月，應執行有期徒刑11月確定，
    民國92年7 月25日停止戒治付保護管束，同年11月25日保護
    管束期滿，94年3 月1 日有期徒刑執行完畢。詎仍不知悔改
    ，在上開強制戒治執行期滿後5 年內，基於施用第二級毒品
    之犯意，於96年4 月24日某時，在高雄市楠梓區○○○街11
    7 號之住處，以將甲基安非他命放入玻璃球燒烤生煙之方式
    ，施用第二級毒品甲基安非他命1 次。另又基於用第一級毒
    品之犯意，於96年4 月25日某時，在上開住處，以將海洛因
    摻入香菸中吸食方式，施用第一級毒品海洛因1 次。嗣於96
    年4 月26日下午1 時40分許，在高雄市○○路411 號前為警
    查獲，並扣得第二級毒品甲基安非他命1 包（含袋毛重0.5
    公克）。
二、案經高雄市政府警察局楠梓分局報告臺灣高雄地方法院檢察
    署檢察官偵查起訴。
    理  由
一、本件被告甲○○所犯為死刑、無期徒刑、最輕本刑為3 年以
    上有期徒刑以外之罪，其於準備程序進行中，就被訴事實為
    有罪之陳述，經受命法官告知簡式審判程序之旨，並聽取當
    事人之意見後，本院合議庭裁定由受命法官獨任進行簡式審
    判程序，合先敘明。
二、被告前曾因毒品危害防制條例案件，經依本院90年度毒聲字
    第3046號裁定令入強制戒治處所施以強制戒治，於92年7 月
    25日停止戒治付保護管束，同年11月25日保護管束期滿，有
    臺灣高等法院被告前案紀錄表在卷可稽，其於強制戒治期滿
    釋放後，5年內再次施用毒品，應依法論科。
三、上揭事實，業據被告坦承不諱，且其於為警查獲後採集之尿
    液，經送高雄市立凱旋醫院鑑定，結果呈嗎啡及甲基安非他
    命陽性反應，有該院94年5 月14 日濫用藥物尿液檢驗報告1
    紙附卷可稽。而海洛因於人體內會水解為嗎啡，再循嗎啡代
    謝方式排出體外，亦經行政院衛生署80年以第056954號函釋
    明確。復參以上揭扣案物品，經檢驗結果，確係第二級毒品
    甲基安非他命（含袋毛重淨重0.5 公克，驗前淨重0.284 公
    克，驗後淨重0.282） ，有高雄醫學大學附設中和紀念醫院
    96 年7月17日第9607-64 號檢驗報告附卷足證，則被告上開
    於本院審理中之自白顯與事實相符，堪以採信，本件事證明
    確，其犯行足堪認定。
四、海洛因及甲基安非他命分別為毒品危害防制條例第2 條第2
    項第1 款、第2 款所規定之第一級毒品及第二級毒品，是核
    被告甲○○所為，係犯毒品危害防制條例第10條第1 項、第
    2 項之施用第一級毒品、第二級毒品罪。其施用第一級、第
    二級毒品前後持有毒品之低度行為，為其施用毒品之高度行
    為所吸收，不另論罪。又被告所犯上開二罪，犯意各別，行
    為互殊，應予分論併罰。另其前曾因毒品危害防制條例案件
    ，經本院91年度訴字第2557號判處有期徒刑8 月、4 月，應
    執行有期徒刑11月確定，於94年3 月1 日有期徒刑執行完畢
    ，有臺灣高等法院被告前案紀錄表在卷可稽，其受有期徒刑
    執行完畢後，5 年以內再犯本件有期徒刑以上之罪，均為累
    犯，應依刑法第47條之規定加重其刑。爰審酌被告前因毒品
    危害防制案件，經觀察勒戒、強制戒治以及刑罰之矯治，仍
    未能徹底戒絕毒品，又復因施用第一級毒品海洛因、第二級
    毒品甲基安非他命，分經本院93年度訴字第2868號判決處以
    有期徒刑8 月、5 月，應執行有期徒刑11月確定，及本院94
    年度訴字第4103號判決處以有期徒刑8 月、6 月，應執行有
    期徒刑1 年2 月確定，於94年8 月12日入監接續執行上開二
    有期徒刑，於96年2 月15日因縮刑假釋出監等情，有臺灣高
    等法院被告前案紀錄表附卷可佐，是被告於假釋期間又再次
    施用毒品，顯見其無戒毒悔改之意，惟念犯後坦承犯行，且
    其施用毒品僅自戕一己之身體健康，尚未對他人造成危害等
    一切情狀，量處如主文所示之刑。又被告施用第二級毒品甲
    基安非他命後，中華民國九十六年罪犯減刑條例業於96年6
    月15日修正公布，並自同年7 月16日起施行，本件被告施用
    第二級毒品甲基安非他命之時點係在96年4 月24日減刑基準
    日之前（依據法院辦理九十六年減刑案件應行注意事項第7
    條規定，包括96年4 月24日當日之犯罪），且所犯之罪核與
    該條例第2 條第1 項之規定相符，復無同條例第3 條限制減
    刑之除外情形，爰依該條例第2 條第1 項第3 款規定，減其
    上開宣告刑期二分之一，並與上開施用第一級毒品海洛因之
    罪刑，定其應執行之刑。另扣案物品確為第二級毒品甲基安
    非他命1 包，業如上述，且其包裝袋已無法與毒品剝離，自
    均應依毒品危害防制條例第18條第1 項前段之規定，宣告沒
    收銷燬之；至於鑑識耗損之第二級毒品甲基安非他命，既已
    滅失，爰不再行諭知沒收銷燬，併此敘明。
據上論斷，應依刑事訴訟法第273 條之1 第1 項、第299 條第1
項前段，毒品危害防制條例第10條第1 項、第2 項、第18條第1
項前段，刑法第11條前段、第47條第1 項、第51條第5 款，中華
民國96年罪犯減刑條例第2 條第1 項第3 款、第7 條、第11條，
判決如主文。
本案經檢察官劉慕珊到庭執行職務。
中　　華　　民　　國　　96　　年　　10　　月　　23　　日
                  刑事第四庭    法　官  王參和
以上正本證明與原本無異。
如不服本判決應於收受本判決後10日內向本院提出上訴書狀，並
應敘述具體理由，如未敘述上訴理由者，應於上訴期間屆滿後20
日內補提理由書狀於本院（均須按他造當事人之人數附繕本）「
切勿逕送上級法院」。
中　　華　　民　　國　　96　　年　　10　　月　　23　　日
　　　　　　　　　　　　　　　  書記官  陳惠玲
附錄所犯法條
毒品危害防制條例第10條
施用第一級毒品者，處 6 月以上 5 年以下有期徒刑。
施用第二級毒品者，處 3 年以下有期徒刑。
